臺灣臺中地方法院民事裁定
                                   111年度簡聲抗字第10號
抗  告  人  謝資澤  
相  對  人  華南商業銀行股份有限公司

法定代理人  張振芳  
上列當事人間聲請停止執行事件，抗告人對於民國111年6月21日
本院臺中簡易庭111年度中簡聲字第61號裁定提起抗告，本院裁
定如下：
    主  文
抗告駁回。
抗告費用新臺幣壹仟元由抗告人負擔。 
    理  由
一、抗告意旨略以：相對人向本院聲請對聲請人之財產為強制執
    行，並經本院以111年度司執字第70248號返還借款執行事件
    (下稱系爭執行事件)受理。然抗告人已在原審表達確實沒有
    向相對人聲請借款，請法院撤銷原判決，並准予停止強制執
    行等語。 
二、按強制執行程序開始後，除法律另有規定外，不停止執行；
    有回復原狀之聲請，或提起再審或異議之訴，或對於和解為
    繼續審判之請求，或提起宣告調解無效之訴、撤銷調解之訴
    ，或對於許可強制執行之裁定提起抗告時，法院因必要情形
    ，或依聲請定相當並確實之擔保，得為停止強制執行之裁定
    ，強制執行法第18條第1項、第2項定有明文。惟不論何種情
    形，均須在強制執行程序終結前為之，始有停止強制執行程
    序之實益；如強制執行程序業已終結，自無再予裁定停止執
    行之必要（最高法院96年度台抗字第621號裁定參照）。
三、經查，相對人持本院105年度司執字第80442號債權憑證(下
    稱系爭執行名義)為執行名義，向本院執行處聲請就抗告人
    對於第三人中華郵政股份有限公司、臺中市烏日區農會信用
    部之存款債權，在新臺幣(下同)6萬6,446元本息之範圍內為
    強制執行。惟如金額不足1,000元，即不予執行，並返還債
    權憑證結案，本院執行處以系爭執行事件受理。惟抗告人對
    於中華郵政股份有限公司之存款債權不足1,000元，另臺中
    市烏日區農會信用部就本院執行處所發扣押命令聲明異議，
    故本院執行處退還系爭執行名義予相對人，相對人亦未於收
    受本院執行處通知後10內向該處為起訴之證明等節，經本院
    職權調取系爭執行事件卷宗核閱無誤。基此，系爭執行事件
    之強制執行程序業已終結。依上開說明，抗告人聲請停止系
    爭執行事件之強制執行程序，已無實益，自不應准許。從而
    ，抗告意旨指摘原裁定不當，求予廢棄，非有理由，應予駁
    回。
四、據上論結，本件抗告為無理由。依強制執行法第30條之1、
    民事訴訟法第436條之1第3項、第495條之1第1項、第449條
    第1項、第95條、第78條，裁定如主文。　　
中　　華　　民　　國　　111 　年　　10　　月　　19　　日
                  民事第一庭　審判長法　官  許石慶
　　　　　　　　　                  法  官  王詩銘
　　　　　　　　　                  法  官　鍾宇嫣
以上正本，係照原本作成。　　　　　　　　　
本件不得再抗告。
中　　華　　民　　國　　111 　年　　10　　月　　19　　日
                                    書記官